# 购买少数股权单体及合并报表处理

提问人：金宝 妈 咪 时间：2021-01-27 11:33:02
A公司持有C公司60%股权，B公司持有C公司40%股权，A公司持有B公司51%股权，C和B公司均为A公司的子公司，纳入A公司合并范围。
本年A公司购买了B公司持有C公司的40%股权，通过此次交易，B公司形成投资收益 1000 万元。
1. B公司单体报表层面：通过转让40%股权形成的收益 1000 万元记入B公司单体报表-投资收益/处置长期股权投资产生的投资收益。
2. A公司合并报表层面：A公司购买40%少数股权的对价与公允价值的差额调整资本公积，B公司确认的转股投资收益 1000 万元直接合并进利润表，51%即 510 为归母收益，49%即 490 万为少数股东损益。
请教陈版主，以上单体及合并层面的处理是否合理，谢谢。

回答人：chenyiwei
“A公司购买了B公司持有C公司的40%股权”这一交易发生在A的合并范围之内，没有外部第三方参与，对A而言，原本就是母公司，被收购的股权原先也是由子公司持有的，因此合并报表层面不属于购买少数股权，就按照常规的合并集团内部资产转移交易进行抵销即可。
A个别报表层面的投资成本就是此次内部交易的交易价格。所以A只需要编制抵销分录：借：投资收益——股权投资处置损益，贷：长期股权投资来抵销该内部交易影响，后续其他权益类和损益类抵销分录按常规方法编制即可。